# 关于一次性收取的有线电视初装的会计处理

提问人：ly680418 时间：2010-10-19 17:27:49
陈版你好： 一次性收取的有线电视初装费且合同未规定使用期限的如何会计处理？
请陈版速回，非常感谢！！！！

回答人：chenyiwei
这个问题在老准则下，可以按照财会[2003]16号文处理。 新准则下的实务处理有争议。理论上，如果收取初装费并无对应的服务，并且后续终止提供服务时用户也无权要求退回的，应当在收款不存在重大不确定性时即全额确认收入。但实务中很多企业仍然沿用原准则下财会[2003]16号文的处理方法。

回答人：chenyiwei
回复 藤椅 ly680418 的帖子不可以。成本仍然一次性确认。而且事实上这种初装费往往并无可直接对应的成本。